【裁判字號】    95,交聲,149
【裁判日期】    950914
【裁判案由】    聲明異議
【裁判全文】
臺灣屏東地方法院交通事件裁定         95年度交聲字第149號
原處分機關  交通部公路總局高雄區監理所屏東監理站
異  議  人  甲○○
                    樓
上列異議人因違反道路交通管理處罰條例案件，對於交通部公路
總局屏東監理站於民國92年10月6 日所為之處分（屏監違字第駕
裁82─V00000000號），聲明異議，本院裁定如下：
    主  文
異議駁回。
    理  由
一、異議意旨略以：異議人於民國92年6 月間因違規遭原處分機
    關交通部公路總局高雄區監理所屏東監理站裁罰，並將裁決
    書寄達異議人於墾丁休閒家大樓之租屋處，由該大樓管理人
    員代為簽收，惟異議人早於92年3 月25日即遷籍至「基隆市
    安樂區○○○街4 巷15之3 號」，迄今仍尚未遷出，因而未
    接獲通知而聲明異議等語。
二、按「處理違反道路交通管理事件，有關文書送達之程序，準
    用行政程序法送達之規定」；又「送達，於應受送達人之住
    居所、事務所或營業所為之」；「於應送達處所不獲會晤應
    受送達人時，得將文書付與有辨別事理能力之同居人、受僱
    人或應送達處所之接收郵件人員」，違反道路交通管理事件
    統一裁罰標準及處理細則第5 條及行政程序法第72條第1項
    前段、第73條第1 項分別定有明文。
三、經查：
  (一)本件異議人甲○○駕駛車號RY-0538 號自用小客車，於92年
    6 月15日12時42分許行經台一線成功路段時，經警當場舉發
    有「汽車駕駛人行駛機車專用道」之違規情事，並由原處分
    機關作成屏監違字第駕裁82-V00000000號裁決，處以罰鍰新
    臺幣1,800 元並記違規點數1 點，原處分機關並將上開裁決
    書於92年10月8 日寄達異議人之駕籍登記地址即「屏東縣恆
    春鎮○○里○○路125 巷38號2 樓」（下稱系爭處所），並
    由該大樓管理員代為簽收等情，業據原處分機關提出舉發違
    反道路交管理事件通知單、裁決書及屏東郵局掛號回執影本
    各1 份為證，復為異議人所不爭執，堪信為真實。
  (二)異議人辯稱其自92年3 月25日即已將戶籍遷至「基隆市安樂
    區○○○街4 巷15之3 號」，並向戶政機關辦理遷籍登記，
    迄今仍尚未遷出而未接獲原處分機關裁罰通知云云，並提出
    戶籍謄本1 份為證。依戶籍謄本所載，異議人確有於上開時
    日變更戶籍地址之情事，然戶籍地址僅係依戶籍法所為登記
    之事項，並非認定住居所之唯一標準，如其另有其他住居所
    ，仍非不得對之為送達。查本件異議人於92年3 月25日遷籍
    以前，係設籍系爭處所，又異議人曾於88年間向中華電信股
    份有限公司申請手機門號使用（即其聲明異議狀所載聯絡電
    話），現仍使用中，而其電話帳單寄送地址自90年以後迄今
    均係寄達系爭處所，此有戶籍謄本、中華電信股份有限公司
    95 年9月7 日函及本院公務電話記錄各1 份在卷可憑，參以
    本件異議人提出之聲明異議狀及95年6 月22日提出於原處分
    機關之申請書，其均自行載明個人聯絡地址仍為系爭處所，
    此亦有聲明異議狀及申請書附卷可稽，是異議人雖曾變更戶
    籍地址，惟其於92年間迄今仍有持續居住使用系爭處所一節
    ，應堪予認定。從而，原處分機關送達裁決書於系爭處所，
    並交付予該處所之接收郵件人員即大樓管理人員，依前揭說
    明，自不能認其係未為合法送達，異議人上開所辯，核無足
    採，異議意旨請求本院撤銷原處分，尚屬無據，應予駁回。
四、據上論斷，應依道路交通案件處理辦法第19條，裁定如主文
    。
中    華    民    國    95    年    9     月    14    日
                    交通法庭    法  官  林雅莉
以上正本證明與原本無異。
如不服本裁定應於收受送達後五日內向本院提出抗告書狀敘述抗
告之理由抗告於台灣高等法院高雄分院。
                                書記官  黃佳惠
中    華    民    國    95    年    9     月    14    日


司法院資訊處製作；財團法人民間司法改革基金會備份。
